# Natalia Espinoza Barrientos

## Front-End developer

Front-End Developer e Ingeniera de profesión, con capacidad creativa, analítica, autodidacta y orientada a resolución de problemas. Me especializo como Desarrolladora web para crear y optimizar sitios web que sean interactivos con el usuario aplicando Metodología Agil (Scrum) para ejecutar con éxito los proyectos asignados.

□ nespinozabar@gmail.com

in linkedin.com/in/nataliaespinoza21

https://github.com/NINOSKA2000

(+51) 972 354 728 ○ Lima, Perú

## **Experiencia Laboral**

Mayo 2021- Noviembre 2021

## FRONT-END DEVELOPER, LABORATORIA

• Desarrollo de aplicaciones web bajo metodologia Ágil Scrum

#### **Provectos:**

#### Burgen-APLI-CLIENT 🔗

Sistema para un restaurante de Hamburguersas con vistas separadas para el chef, mozo y administrador. Tecnologias: React, Postman, MongoDB, Figma, Heruko ,Tailwind CSS, consumo de API, Html

#### Red social MAKIPURA 🔗

Red social para emprendedoras usando Tecnologías como Testing con Mock Firebase Y Jest Firebase, Javascript, CSS, Html, GitHub proyect, UX en Figma,

#### API md-links (BackEnd)

API para obtener y validar links de archivos MD, en CLI y un API Rest con Node.is.

#### Data lovers 🔗

Aplicaciones web para visualizar data del Estudio Ghibli. Tecnologias: Javascript, CSS, Html, GitHub

#### **Premios:**

## People Choise Awards 🔗

Talen Fest Peru 2021

Provecto: WEBVIEW que conecta al ChatBot

desarrollado con React y entorno backend mediante token digital (jwt)...

#### Agosto 2019 - Mayo 2021

#### COORDINADORA DE CALIDAD, CCIMA PERÚ S.A.C.

• Implementación y gestión del área de Aseguramamiento de calidad de proyectos bajo el enfoque de normativas internacionales. Usando sistemas ERP. Clientes: Consorcio metro2. Consorcio Limatambo, COSAPI etc.

## Skills

Trabajo en equipo - Adaptabilidad -Análisis- Planificación - Proactividad

## **Formacion**

Mavo 2021 - Noviembre 2021 FROND-END DEVELOPER, LABORATORIA

Octubre 2020 - Diciembre 2020 GESTIÓN DE LA CALIDAD EN PROYECTOS, **PUCP** 

Marzo 2012 - Diciembre 2017

## INGENIERÍA AGROINDUSTRIAL,

Business Training, Mentoring y Coaching. Formulación, Evaluación y Gestión de proyectos.

## Skills técnicos

React, Html, CSS, Tailwind CSS, SPA, Firebase, HTML, Javascript, Testing JEST y Figma ,GitHub , Heruko, MongoDB, Visual Studio Code.

## **Idiomas**

Español (Nativo) Inglés (Intermedio)